最高法院刑事判決　　　　　　　　　　　　　　　　八十八年度台非字第一○一號
　　上訴人　最高法院檢察署檢察總長
　　被　告　甲○○
右上訴人因被告煙毒案件，對於臺灣宜蘭地方法院中華民國八十七年一月七日第一審
確定判決（八十六年度訴字第四四三號，起訴案號：臺灣宜蘭地方法院檢察署八十六
年度偵緝字第一四三號），認為違法，提起非常上訴，本院判決如左：
    主  文
原判決關於違背法令部分撤銷。
    理  由
非常上訴理由稱：「按刑法第七十四條規定得宣告緩刑者，以未曾受有期徒刑以上刑
之宣告，或前受有期徒刑以上刑之宣告，執行完畢或赦免後，五年以內未曾受有期徒
刑以上刑之宣告為要件，本件被告曾因違反麻醉藥品管理條例，經臺灣板橋地方法院
於八十六年十月八日以八十六年度易字第五一六八號判處有期徒刑六月，如易科罰金
以參佰元折算壹日，並於八十六年十一月二十日確定，則原審於八十七年一月間為本
件判決時，自不得再為被告緩刑之諭知，乃原判決竟仍予宣告緩刑，自屬違法，爰依
刑事訴訟法第四百四十一條、第四百四十三條提起非常上訴，以資糾正」等語。
本院按判決不適用法則或適用不當者，為違背法令，刑事訴訟法第三百七十八條定有
明文。又被告受二年以下有期徒刑、拘役或罰金之宣告，認為以暫不執行為適當，而
得宣告緩刑者，以未曾受有期徒刑以上刑之宣告，或前受有期徒刑以上刑之宣告，執
行完畢或赦免後，五年以內未曾受有期徒刑以上刑之宣告者為限，此觀刑法第七十四
條之規定甚明。故被告曾否受有期徒刑以上刑之宣告，乃本案得否宣告緩刑之前提要
件。倘被告在本案判決前，曾受有期徒刑以上刑之宣告並已確定，則本案即不合緩刑
要件，如竟仍為緩刑之宣告者，即屬判決適用法則不當，其判決當然為違背法令。本
件被告甲○○前因違反麻醉藥品管理條例案件，經臺灣板橋地方法院於民國八十六年
十月八日以八十六年度易字第五一六八號判處有期徒刑四月（非常上訴意旨誤為有期
徒刑六月），如易科罰金以三百元折算一日，並於八十六年十一月二十日確定，有該
刑事卷宗可考。而原審於審判期日訊問被告有無前科時，被告亦稱：「麻藥四月，尚
未執行」等語（見原審卷第三三頁）。則被告所犯本件違反麻醉藥品管理條例案件，
原審於八十七年一月七日判決時，既不合緩刑要件，自不得為緩刑之宣告。乃原判決
竟予宣告緩刑，顯有適用法則不當之違背法令。案經確定，非常上訴意旨執以指摘，
洵有理由，惟原判決尚非不利於被告，應由本院將原判決關於違背法令部分撤銷，以
資糾正。
據上論結，應依刑事訴訟法第四百四十七條第一項第一款前段，判決如主文。
中      華      民      國    八十八    年      四      月      八      日
                              最高法院刑事第十一庭
                                  審判長法官  楊  文  翰
                                        法官  陳  正  庸
                                        法官  陳  世  雄
                                        法官  陳  炳  煌
                                        法官  黃  正  興
      右正本證明與原本無異
                                              書  記  官
中      華      民      國    八十八    年      四      月     十三     日
